臺灣橋頭地方法院行政訴訟判決　　　　　 111年度交字第19號
原　　　告　林智能　
被　　　告　高雄市政府交通局

代　表　人　張淑娟　
訴訟代理人　蘇健義　
上列當事人間交通裁決事件，原告不服被告民國111 年1 月21日
高市交裁字第32-BYD140561號裁決之處分，提起行政訴訟，本院
判決如下：
    主      文
原告之訴駁回。
訴訟費用新臺幣（下同）300元由原告負擔。
    事實及理由
一、事實概要：原告於民國110 年11月13日8 時19分許，騎乘車
    牌號碼000-0000號大型重型機車（下稱系爭機車）行經高雄
    市仁武區水管路三段822 巷口處（下稱系爭違規地點），因
    「汽車駕駛人行車速度超過規定之最高時速逾20公里以內」
    交通違規（下稱系爭違規行為），經高雄市政府警察局交通
    警察大隊（下稱舉發機關）警員依採證照片逕行舉發，填掣
    高市警交相字第BYD000000 號舉發違反道路交通管理事件通
    知單（下稱舉發通知），郵寄原告戶籍地址完成送達程序。
    原告未提出陳述申請裁決，被告洵依據道路交通管理處罰條
    例（下稱處罰條例）第40條、第63條第1 項第1 款暨違反道
    路交通管理事件統一裁罰基準及處理細則第45條規定開立新
    北裁催字第32-BYD140561號裁決書（下稱系爭裁決書），裁
    處原告「罰鍰新臺幣1,600 元整，並記違規點數1 點」（下
    稱原處分）。系爭裁決書於111 年1 月21日完成送達，原告
    不服提起本行政訴訟。
二、原告主張：本案係多車同時入鏡，伊就測速機器能否為多車
    採證存疑，爰依法提起本件訴訟。聲明：原處分撤銷。
三、被告則以：依舉發機關查復所載，該次違規車輛共4 輛，每
    輛違規時間間隔1 秒，自無原告所指多車同時入鏡採證之情
    ，且該雷達測速儀已依規定送驗合格，原告於前揭違規時地
    確有系爭違規行為，伊據以裁處洵無不合，原告之訴為無理
    由等語，資為抗辯。
四、本院之判斷：
  ㈠按「汽車駕駛人之行為有下列情形之一，當場不能或不宜攔
    截製單舉發者，得逕行舉發：‧‧‧七、經以科學儀器取得
    證據資料證明其行為違規；前項第7 款之科學儀器應採固定
    式，並定期於網站公布其設置地點。但汽車駕駛人之行為屬
    下列情形之一者，不在此限：‧‧‧九、行車速度超過最高
    速限或低於最低之速限」；「對於前項第9 款之違規行為，
    採用固定或非固定式科學儀器取得證據資料證明者，於一般
    道路應於100 公尺至300 公尺間，明顯標示之；其定點當場
    攔截製單舉發者，亦同」；「汽車駕駛人，行車速度，超過
    規定之最高時速，或低於規定之最低時速，除有第四十三條
    第一項第二款情形外，處一千二百元以上二千四百元以下罰
    鍰」；「汽車駕駛人有下列各款所列條款之一者，除依原條
    款處罰鍰外，並予記點：一、有第33條第1 項‧‧‧情形之
    一者，各記違規點數1 點」，處罰條例第7 條之2 第1 項第
    7 款、第2 項第9 款、第3 項及第40條、第63條第1 項第1
    款分別定有明文。又駕駛人駕駛汽車，應遵守道路交通標誌
    、標線、號誌之指示，並服從交通指揮人員之指揮；行車速
    度，依速限標誌或標線之規定，道路交通安全規則第90條第
    1 項、第93條第1 項亦已明定。查原告於上開時日騎乘系爭
    機車行經系爭違規地點時，因有系爭違規行為，經舉發機關
    警員依採證照片逕行舉發，此經本院核閱舉發通知、測速照
    片、現場警示標誌、標誌及測速位置示意地圖等（卷第39至
    55頁）屬實，原告就測速照片所示者係系爭機車輛亦不爭執
    ，則其既確超速18公里，被告據前揭規定予以裁處，洵無不
    合。
  ㈡原告雖以上詞主張，惟系爭違規地點於測速採證當時雖有4
    輛違規車輛，然測速採證照片係以每輛違規時間間隔1 秒拍
    攝，有舉發機關函文及違規陳情案件簽見表可稽（卷第49至
    51頁），亦核與測速照片所示相符（卷第53至54頁），自無
    原告所指有多車同時入鏡採證之情。又本件舉發使用之雷達
    測速儀，已依規定送請財團法人台灣高品檢測驗證中心檢驗
    合格，領有合格證書（檢定日期：110 年9 月9 日、有效期
    限：111 年9 月30日），有雷射測速儀檢定合格證書可稽（
    卷第56頁），該雷達測速儀既確仍在合格期限內，其準確性
    及正確性應值得信賴，原告違規事實明確。
五、綜上所述，原告於前揭時地確有系爭違規行為，被告據以裁
    處，洵無不合。原處分既無違法，原告訴請撤銷為無理由，
    爰不經言詞辯論，予以駁回。又本件事證已臻明確，兩造其
    餘攻擊防禦方法於本件判決結果不生影響，故不再一一論述
    。
六、本件第一審裁判費為300 元，應由原告負擔，爰確定第一審
    訴訟費用額如主文第2 項所示。
七、據上論結，原告之訴為無理由，爰判決如主文。
中    華    民    國  111    年    3    月    2    日
                      行政訴訟庭  法  官  黃宏欽
上為正本係照原本作成。
如不服本判決，應於判決送達後20日內，向本院提出上訴狀並表
明上訴理由（原判決所違背之法令及其具體內容或依訴訟資料可
認為原判決有違背法令之具體事實），其未載明上訴理由者，應
於提出上訴後20日內向本院補提理由書（上訴狀及上訴理由書均
須按他造人數附繕本，如未按期補提上訴理由書，則逕予駁回上
訴），並應繳納上訴裁判費新臺幣750元。
中    華    民    國  111    年    3    月    2    日
                                  書記官  楊明月